【裁判字號】    95,訴,1896
【裁判日期】    950331
【裁判案由】    清償借款
【裁判全文】
臺灣臺北地方法院民事判決              95年度訴字第1896號
原      告  中國信託商業銀行股份有限公司
法定代理人  乙○○
訴訟代理人  甲○○
被      告  丙○○
上列當事人間請求清償借款事件，本院於中華民國95年3月29日
言詞辯論終結，判決如下：
    主  文
被告應給付原告新臺幣伍拾玖萬零伍拾肆元，及自民國九十四年
八月十八日起至清償日止，按年息百分之九點九九計算之利息，
暨自民國九十四年九月十九日起至清償日止，其逾期在六個月以
內者按上開利率百分之十，逾期超過六個月以上者，其超過六個
月部分，按上開利率百分之二十計付之違約金。
訴訟費用由被告負擔。
    事實及理由
一、按當事人得以合意定第一審管轄法院，民事訴訟法第24條第
    1 項前段定有明文。查本件兩造已於借據約定書第12條約定
    合意以本院為第一審管轄法院，則本院就本件訴訟自有管轄
    權，先予敘明。
二、原告起訴主張：被告於民國94年6月17日向原告借用新臺幣
    （下同）60萬元，約定利率按年息9.99％計算，並約定到期
    日為101年6月17日，借款人應自借款日起，依年金法計算，
    按月平均攤還本息，借款人如未按期攤還本息時，除仍應前
    開利率計付利息外，另應自逾期之日起，其逾期在6個月以
    內部分，照前開利率之10％加付違約金，逾期超過6個月部
    分，照前開利率之20％加付違約金。詎被告自94年8月18日
    起即未依約繳納本息，依借據其他約定事項第5條第1項第1
    款之約定，被告已喪失期限利益，其借款應視為全部到期，
    原告迭經催討，未獲置理，為此爰依消費借貸之法律關係提
    起本件訴訟，請求被告清償尚欠之本金590,054元及應付之
    利息、違約金等語。並聲明：如主文第1項所示。
三、被告則以：伊確有向原告借款並目前積欠未還無訛，惟伊於
    借得款項後，因受他人詐騙，所借款項已遭他人取走，現正
    由地檢署偵辦中云云為辯。並聲明：請求駁回原告之訴。
四、原告主張之上開事實，業據其提出個人信貸申請書暨約定書
    、放款歷史交易查詢表等件為證，核與所述相符，並為被告
    所不爭執。至於被告雖到庭表示係受詐騙而向原告借款，所
    借款項已被該騙子取走等語，惟縱被告所辯屬實，亦不影響
    原告請求之成立。故綜合上情，原告之主張，即堪信為真實
    。從而，原告依據消費借貸之法律關係，請求被告給付借款
    590,054元，及自94年8月18日起至清償日止，按年息9.99%
    計算之利息，並自94年9月19日起至清償日止，其逾期6個月
    以內者，按年息前開利率之10％，逾期超過6個月者，超過
    部分按上開利率20％計算之違約金，為有理由，應予准許。
五、訴訟費用負擔之依據：民事訴訟法第78條。
中    華    民    國    95    年    3     月    31    日
                        民事第二庭    法  官  蕭胤瑮
以上正本係照原本作成
如對本判決上訴，須於判決送達後20日內向本院提出上訴狀
中    華    民    國    95    年    3     月    31    日
                                      書記官  黃慧怡


司法院資訊處製作；財團法人民間司法改革基金會備份。
